---
title: "ticdata2000_tarea_mineria"
author: "Ricardo Figueroa"
date: "October 4, 2018"
output: html_document
---

```{r setup, include=FALSE}
knitr::opts_chunk$set(echo = TRUE)
library(dplyr)
library(GGally)
library(corrplot)
library("car")
library(tuple)
library(gridExtra)
library(RColorBrewer)
```

## Análisis de correlación de los datos

Se hizo un análisis de las variables con su coeficiente de correlación de las variables de entrenamiento.

```{r}
training_data <- read.csv(file ="/home/ricardo/Documents/Maestria/mineria_datos/tareas/ticdata2000.csv", sep = '|')
training_data <- as.data.frame(training_data)
training_data[, 1] <- lapply(training_data[, 1], as.numeric)
training_data[, 4:6] <- lapply(training_data[, 4:6], as.numeric)
training_data$PWAPART <- unlist(lapply(training_data$PWAPART, as.numeric))
class(training_data)
glimpse(training_data)
all_correlations <- GGally::ggcorr(training_data)
head(all_correlations$data)
GGally::ggcorr(training_data)
# lista de todas las variables que tienen una correlacion mayor a 0.9
lista_corr_pos = cbind(all_correlations$data$x[which(all_correlations$data$coefficient > 0.9)],all_correlations$data$y[which(all_correlations$data$coefficient > 0.9)])

all_correlations_train <- all_correlations$data$coefficient

#Las variables que tienen una correlacion mayor a 0.1 con la variable de respuesta
coeficientes_lista_correlaciones_var_respuesta <- data.frame(all_correlations$data$y[which((all_correlations$data$x == 'CARAVAN') & (all_correlations$data$coefficient > 0.1))])
nrow(coeficientes_lista_correlaciones_var_respuesta)
coeficientes_lista_correlaciones_var_respuesta

coeficientes_lista_correlaciones_var_respuesta_neg <- data.frame(all_correlations$data$y[which((all_correlations$data$x == 'CARAVAN') & (all_correlations$data$coefficient < -0.1))])
nrow(coeficientes_lista_correlaciones_var_respuesta_neg)
coeficientes_lista_correlaciones_var_respuesta_neg

# tupla de variables con correlaciones mayor a 0.9
# lista de todas las variables que tienen una correlacion menor a 0.9
lista_corr_neg = cbind(all_correlations$data$x[which(all_correlations$data$coefficient < -0.9)],all_correlations$data$y[which(all_correlations$data$coefficient < -0.9)])
# tupla de variables con correlaciones menor a -0.9
lista_corr_pos
lista_corr_neg
```

Se hizo un análisis de las variables con su coeficiente de correlación de las variables de prueba.

```{r}
test_data <- read.csv(file ="/home/ricardo/Documents/Maestria/mineria_datos/tareas/tictest2000.csv", sep = '|')
test_data <- as.data.frame(test_data)
test_data[, 1] <- lapply(test_data[, 1], as.numeric)
test_data[, 4:6] <- lapply(test_data[, 4:6], as.numeric)
test_data$PWAPART <- unlist(lapply(test_data$PWAPART, as.numeric))
class(test_data)
glimpse(test_data)
all_correlations <- GGally::ggcorr(test_data)
head(all_correlations$data)
GGally::ggcorr(test_data)
# lista de todas las variables que tienen una correlacion mayor a 0.9
lista_corr_pos_test = cbind(all_correlations$data$x[which(all_correlations$data$coefficient > 0.9)],all_correlations$data$y[which(all_correlations$data$coefficient > 0.9)])

all_correlations_test <- all_correlations$data$coefficient

# tupla de variables con correlaciones mayor a 0.9
# lista de todas las variables que tienen una correlacion menor a 0.9
lista_corr_neg_test = cbind(all_correlations$data$x[which(all_correlations$data$coefficient < -0.9)],all_correlations$data$y[which(all_correlations$data$coefficient < -0.9)])
# tupla de variables con correlaciones menor a -0.9
lista_corr_pos_test
lista_corr_neg_test
```

```{r}

#Comparamos la lista de correlaciones entre el dataset de prueba y de entrenamiento

nrow(training_data)
nrow(test_data)

diferencias_correlacion = all_correlations_test - all_correlations_test
max(diferencias_correlacion)

```

### Analisis Multivariado de las variables con mayor correlacion y la variable de respuesta

```{r}
# Este modelo no es muy exitoso para intentar explicar la variable de respuesta
lista_corr_pos
coeficientes_lista_correlaciones_var_respuesta
y <- training_data$CARAVAN
x1 <- unlist(training_data$MKOOPKLA)
x2 <- unlist(training_data$PPERSAUT)
x3 <- unlist(training_data$PBRAND)
x4 <- unlist(training_data$APERSAUT)
df <- data.frame(x<-c(x1,x2,x3,x4),y)
lm(formula = y ~ x1 + x2 + x3 + x4)

h1 <- ggplot(training_data, aes(training_data$MKOOPKLA, training_data$CARAVAN)) + geom_point()
h2 <- ggplot(training_data, aes(training_data$PPERSAUT, training_data$CARAVAN)) + geom_point()
h3 <- ggplot(training_data, aes(training_data$PBRAND, training_data$CARAVAN)) + geom_point()
h4 <- ggplot(training_data, aes(training_data$APERSAUT, training_data$CARAVAN)) + geom_point()
grid.arrange (h1, h2, h3, h4, nrow=2)

```

Vamos a hacer un resumen de las variables del training set y el test set para compararlos

```{r}

stand_training_data <- as.data.frame(scale(training_data)) 
stand_test_data <- as.data.frame(scale(test_data)) 


t_test <- function(i){
  result <- TRUE
  result1 <- TRUE
  var1 <- try(t.test(training_data[,i],test_data[,i]))
  if(try(var1$p.value)<0.05){
    result1 <- FALSE
  }
  result & result1
}

list_var <- list()
for (i in 2:86)
  {
      var <- t_test(i)
      list_var[i] <- var
}

list_var

```
Podemos concluir que tanto la muestra de prueba como de entrenamiento pertenecen a la misma poblacion.


Volvemos a hacer el analisis de correlacion con otro metodo para verificar que estamos bien
```{r}
# Function to see 10 top most hishly correlated
mosthighlycorrelated <- function(mydataframe,numtoreport)
  {
     # find the correlations
     cormatrix <- cor(mydataframe)
     # set the correlations on the diagonal or lower triangle to zero,
     # so they will not be reported as the highest ones:
     diag(cormatrix) <- 0
     cormatrix[lower.tri(cormatrix)] <- 0
     # flatten the matrix into a dataframe for easy sorting
     fm <- as.data.frame(as.table(cormatrix))
     # assign human-friendly names
     names(fm) <- c("First.Variable", "Second.Variable","Correlation")
     # sort and print the top n correlations
     head(fm[order(abs(fm$Correlation),decreasing=T),],n=numtoreport)
  }

#lets standarize de variables (training)
stand_training_data <- as.data.frame(scale(training_data))
corr_train <- mosthighlycorrelated(stand_training_data, 10)

```

Ahora vamos a hacer un anlisis de PCA para ver cuales son las variables que explican la mayor parte de la variabilidad.

```{r}
training.pca <- prcomp(training_data[,1:85]) 
summary(training.pca)
sum(training.pca$sdev)
screeplot(training.pca, type="lines")
#una manera de decidir que componentes conservar es conservar los que tengan varianza mayor a 1
list_components <- which((training.pca$sdev)^2>1)
list_components

training.pca$rotation[,1]

plot(training.pca$x[,1],training.pca$x[,2])
text(training.pca$x[,1],training.pca$x[,2], training_data$CARAVAN, cex=0.7, pos=4, col="red") # add labels

```

No parece haber una relacion entre los componentes principales y la variable objetivo.